---
title: "ChaosGame Documentation 244"
author: "Fănică Narcis, Clinciu Diana, Păun Andrei"
date: "2023-02-09"
output: html_document
---

```{r setup, include=FALSE}
knitr::opts_chunk$set(echo = TRUE)
```

## 2D Chaos Game

Chaos game este o metoda de generare a unui fractal porning de la un poligon de bază.
Mai întâi este selectat un punct la întâmplare din interiorul poligonului.
Apoi sunt generate n puncte în interiorul poligonului între punctul generat anterior și unul dintre vârfurile poligonului ales la întâmplare.
Punctele noi sunt generate la o fracțiune din distanța dintre punctul anterior și vârful selectat egală cu un parametru setat de noi.
În funcție de poligonul și distanța alese, rezultatul poate fi un fractal (precum triunghiul lui Sierpinski)

***

UI-ul aplicației este alcătuit din următoarele elemente:
1. Poligonul de bază
  + Triunghi
  + Pătrat
  + Pentagon
  + Hexagon
2. Distanța (fracțiunea din distanța dintre punct și varful poligonului)
3. Intervalul de număr de puncte de generat
4. Slider-ul pentru selectarea numărului de puncte de generat

***

## Generarea poligoanelor
#### Functia de generare a triunghiului
```{r}
genTriunghi <- function(distanta)
{
  maxim = 10000
  
  #Triunghi echilateral
  varfuri = matrix(NA, ncol = 2, nrow = 3)
  varfuri[1,] = c(0, 0)
  varfuri[2,] = c(1, 0)
  varfuri[3,] = c(0.5, sqrt(3)/2)
  #punctele adaugate -> pana la 10000 de puncte -> tot atatea randuri
  #coordonate x si y -> 2 coloane
  puncte = matrix(NA, ncol = 2, nrow = maxim)
  #Generarea primului punct random
  p1 = runif(1)
  p2 = runif(1)
  sqr = sqrt(p1)
  puncte[1,] = c(runif(1),runif(1)*sqrt(3)/2)
  #Generarea restului de puncte
  for(i in 2:maxim)
  {
    #Determinam un varf random si ii memoram coordonatele
    varf = sample(1:3, 1, replace=TRUE)
    x_varf = varfuri[varf[1], 1]
    y_varf = varfuri[varf[1], 2]
    
    #Gasim punctul aflat la distanta data intre punctul anterior si varful determinat
    punct = c((x_varf - puncte[i-1, 1]) * distanta + puncte[i-1, 1], (y_varf - puncte[i-1, 2]) * distanta + puncte[i-1, 2])
    #Memoram noul punct
    puncte[i, ] = punct
  }
  
  return (list(puncte, varfuri))
  
}
```


Funcția de mai sus va întoarce o matrice de 3x2 reprezentând coordonatele punctelor ce alcătuiesc un triunghi echilateral. De asemenea, va întoarce o matrice de 10000x2 reprezentând coordonatele tuturor punctelor generate în interiorul triunghilui. Dintre acestea, in plot-ul final va fi afișat doar un număr de puncte egal cu cel selectat de utilizator.

Primele 15 puncte obținute cu ajutorul funcției.

```{r}
triunghi = genTriunghi(0.5)
puncte = triunghi[[1]]
puncte[1:15, ]
```

***
## Partea de server

Partea de server este alcătuită dintr-o funcție reactive ce identifică tipul de poligon dat ca input și apelează funcția de generarea a punctelor corespunzătoare.

```{r eval=FALSE}
poligon <- reactive({
    #Triunghi
    if(input$poligon == 1)
      return(genTriunghi(input$dist/100))
    #Pătrat
    if(input$poligon == 2)
      return(genPatrat(input$dist/100))
    #Pentagon
    if(input$poligon == 3)
      return(genPentagon(input$dist/100))
    #Hexagon
    if(input$poligon == 4)
      return(genHexagon(input$dist/100))
  })
```


Odată ce figura a fost aleasă ne rămâne doar să generăm plot-ul corespunzător pe baza figurii generate și a intervalului de puncte:
(Am modificat puțin modul de apelare a funcțiilor aici față de aplicația propriu-zisă)

Generăm plot-ul:

```{r}
renderPlot <- function()
{
    pol = genTriunghi(0.5);
    puncte = pol[[1]]
    varfuri = pol[[2]]
    
    plot(0, 0, xlim = c(0, 1), ylim = c(0, 1), col = 0, yaxt = "n", xaxt = "n", xlab = "", ylab = "", bty = "n")
    points(varfuri[, 1],varfuri[, 2], pch = 20, cex = 2, col = "red")
    points(puncte[1 : 10000, 1], puncte[1 : 10000 , 2], pch = 20, cex=1, col="blue")
    
}

renderPlot()
```


Codul complet al aplicației în shiny:

```{r eval=FALSE}
library(shiny)


genTriunghi <- function(distanta)
{
  maxim = 10000
  
  #Triunghi echilateral
  varfuri = matrix(NA, ncol = 2, nrow = 3)
  varfuri[1,] = c(0, 0)
  varfuri[2,] = c(1, 0)
  varfuri[3,] = c(0.5, sqrt(3)/2)
  #punctele adaugate -> pana la 10000 de puncte -> tot atatea randuri
  #coordonate x si y -> 2 coloane
  puncte = matrix(NA, ncol = 2, nrow = maxim)
  #Generarea primului punct random
  p1 = runif(1)
  p2 = runif(1)
  sqr = sqrt(p1)
  puncte[1,] = c(runif(1),runif(1)*sqrt(3)/2)
  #Generarea restului de puncte
  for(i in 2:maxim)
  {
    #Determinam un varf random si ii memoram coordonatele
    varf = sample(1:3, 1, replace=TRUE)
    x_varf = varfuri[varf[1], 1]
    y_varf = varfuri[varf[1], 2]
    
    #Gasim punctul aflat la distanta data intre punctul anterior si varful determinat
    punct = c((x_varf - puncte[i-1, 1]) * distanta + puncte[i-1, 1], (y_varf - puncte[i-1, 2]) * distanta + puncte[i-1, 2])
    #Memoram noul punct
    puncte[i, ] = punct
  }
  
  return (list(puncte, varfuri))
  
}

genPatrat <- function(distanta)
{
  maxim = 10000
  
  #Patrat
  varfuri = matrix(NA, ncol = 2, nrow = 4)
  varfuri[1,] = c(0, 0)
  varfuri[2,] = c(1, 0)
  varfuri[3,] = c(1, 1)
  varfuri[4,] = c(0, 1)
  #punctele adaugate -> pana la 10000 de puncte -> tot atatea randuri
  #coordonate x si y -> 2 coloane
  puncte = matrix(NA, ncol = 2, nrow = maxim)
  #Generarea primului punct random
  p1 = runif(1)
  p2 = runif(1)
  puncte[1,] = c(p1, p2)
  #Generarea restului de puncte
  for(i in 2:maxim)
  {
    #Determinam un varf random si ii memoram coordonatele
    varf = sample(1:4, 1, replace=TRUE)
    x_varf = varfuri[varf[1], 1]
    y_varf = varfuri[varf[1], 2]
    
    #Gasim punctul aflat la distanta data intre punctul anterior si varful determinat
    punct = c((x_varf - puncte[i-1, 1]) * distanta + puncte[i-1, 1], (y_varf - puncte[i-1, 2]) * distanta + puncte[i-1, 2])
    #Memoram noul punct
    puncte[i, ] = punct
  }
  
  return (list(puncte, varfuri))
  
}

genPentagon <- function(distanta)
{
  maxim = 10000
  
  #Pentagon
  varfuri = matrix(NA, ncol = 2, nrow = 5)
  varfuri[1,] = c(0.5, 1)
  varfuri[2,] = c(0, 0.63)
  varfuri[3,] = c(1, 0.63)
  varfuri[4,] = c(0.18, 0)
  varfuri[5,] = c(0.82, 0)
  #punctele adaugate -> pana la 10000 de puncte -> tot atatea randuri
  #coordonate x si y -> 2 coloane
  puncte = matrix(NA, ncol = 2, nrow = maxim)
  #Generarea primului punct random
  p1 = runif(1)
  p2 = runif(1)
  puncte[1,] = c(p1, p2)
  #Generarea restului de puncte
  for(i in 2:maxim)
  {
    #Determinam un varf random si ii memoram coordonatele
    varf = sample(1:5, 1, replace=TRUE)
    x_varf = varfuri[varf[1], 1]
    y_varf = varfuri[varf[1], 2]
    
    #Gasim punctul aflat la distanta data intre punctul anterior si varful determinat
    punct = c((x_varf - puncte[i-1, 1]) * distanta + puncte[i-1, 1], (y_varf - puncte[i-1, 2]) * distanta + puncte[i-1, 2])
    #Memoram noul punct
    puncte[i, ] = punct
  }
  
  return (list(puncte, varfuri))
  
}

genHexagon <- function(distanta)
{
  maxim = 10000
  
  #Hexagon
  varfuri = matrix(NA, ncol = 2, nrow = 6)
  varfuri[1,] = c(0.25, 0)
  varfuri[2,] = c(0.75, 0)
  varfuri[3,] = c(0, 0.5)
  varfuri[4,] = c(1, 0.5)
  varfuri[5,] = c(0.25, 1)
  varfuri[6,] = c(0.75, 1)
  #punctele adaugate -> pana la 10000 de puncte -> tot atatea randuri
  #coordonate x si y -> 2 coloane
  puncte = matrix(NA, ncol = 2, nrow = maxim)
  #Generarea primului punct random
  p1 = runif(1)
  p2 = runif(1)
  puncte[1,] = c(p1, p2)
  #Generarea restului de puncte
  for(i in 2:maxim)
  {
    #Determinam un varf random si ii memoram coordonatele
    varf = sample(1:6, 1, replace=TRUE)
    x_varf = varfuri[varf[1], 1]
    y_varf = varfuri[varf[1], 2]
    
    #Gasim punctul aflat la distanta data intre punctul anterior si varful determinat
    punct = c((x_varf - puncte[i-1, 1]) * distanta + puncte[i-1, 1], (y_varf - puncte[i-1, 2]) * distanta + puncte[i-1, 2])
    #Memoram noul punct
    puncte[i, ] = punct
  }
  
  return (list(puncte, varfuri))
  
}

ui <- fluidPage(
  
  titlePanel("Chaos Game 244"),
  
  sidebarLayout(
    sidebarPanel(
      selectInput("poligon", h3("Selectati poligonul: "), 
                  choices = list("Triunghi" = 1, "Pătrat" = 2,
                                 "Pentagon" = 3, "Hexagon"= 4), selected = 1),
      
      sliderInput("dist", h3("Distanta: "),
                  min = 1, max = 99, value = 50),
      
      selectInput("categ", h3("Selectati range-ul: "), 
                  choices = list("1-100" = 1, "101-1000" = 2,
                                 "1001-10000" = 3), selected = 1),
      
      conditionalPanel(condition = "input.categ == 1",
                       sliderInput("p1", h3("Numarul de puncte: "),
                                   min = 1, max = 100, step = 1, value = 1, animate=animationOptions(interval = 400))),
      
      conditionalPanel(condition = "input.categ == 2",
                       sliderInput("p2", h3("Numarul de puncte: "),
                                   min = 101, max = 1000, step = 25, value = 101, animate=animationOptions(interval = 400))),
      
      conditionalPanel(condition = "input.categ == 3",
                       sliderInput("p3", h3("Numarul de puncte: "),
                                   min = 1001, max = 10000, step = 250, value = 1001, animate=animationOptions(interval = 400)))
    ),
    
    
    mainPanel(
      fluidRow(
        
        conditionalPanel(condition = "input.categ == 1",
                         plotOutput("m1", width = "400px", height = "400px")),
        
        conditionalPanel(condition = "input.categ == 2",
                         plotOutput("m2", width = "400px", height = "400px")),
        
        conditionalPanel(condition = "input.categ == 3",
                         plotOutput("m3", width = "400px", height = "400px")),
      )
    )
  )
)


server <- function(input, output) {
  
  poligon <- reactive({
    #Triunghi
    if(input$poligon == 1)
      return(genTriunghi(input$dist/100))
    #Pătrat
    if(input$poligon == 2)
      return(genPatrat(input$dist/100))
    #Pentagon
    if(input$poligon == 3)
      return(genPentagon(input$dist/100))
    #Hexagon
    if(input$poligon == 4)
      return(genHexagon(input$dist/100))
  })
  
  #Generarea plotului
  output$m1 = renderPlot({
    
    pol = poligon();
    puncte = pol[[1]]
    varfuri = pol[[2]]
    
    plot(0, 0, xlim = c(0, 1), ylim = c(0, 1), col = 0, yaxt = "n", xaxt = "n", xlab = "", ylab = "", bty = "n")
    points(varfuri[, 1],varfuri[, 2], pch = 20, cex = 2, col = "red")
    points(puncte[1 : input$p1 - 1, 1], puncte[1 : input$p1 - 1, 2], pch = 20, cex=1, col="blue")
    
  })
  
  output$m2 = renderPlot({
    
    pol = poligon();
    puncte = pol[[1]]
    varfuri = pol[[2]]
    
    plot(0, 0, xlim = c(0, 1), ylim = c(0, 1), col = 0, yaxt = "n", xaxt = "n", xlab = "", ylab = "", bty = "n")
    points(varfuri[, 1],varfuri[, 2], pch = 20, cex = 2, col = "red")
    points(puncte[1 : input$p2, 1], puncte[1 : input$p2, 2], pch = 20, cex=1, col="blue")
    
  })
  
  output$m3 = renderPlot({
    
    pol = poligon();
    puncte = pol[[1]]
    varfuri = pol[[2]]
    
    plot(0, 0, xlim = c(0, 1), ylim = c(0, 1), col = 0, yaxt = "n", xaxt = "n", xlab = "", ylab = "", bty = "n")
    points(varfuri[, 1],varfuri[, 2], pch = 20, cex = 2, col = "red")
    points(puncte[1 : input$p3, 1], puncte[1 : input$p3, 2], pch = 20, cex=1, col="blue")
    
  })
  
}

shinyApp(ui = ui, server = server)
```


